【裁判字號】    95,簡上,101
【裁判日期】    950608
【裁判案由】    動產擔保交易法
【裁判全文】
臺灣板橋地方法院刑事判決             95年度簡上字第101號
上  訴  人  甲○○
上列上訴人因違反動產擔保交易法案件，不服本院九十四年度簡
字第三九二四號中華民國九十四年十二月十五日第一審判決（聲
請案號：九十四年度偵字第一一二五九號），提起上訴，本院管
轄之第二審合議庭判決如下：
    主  文
上訴駁回。
甲○○緩刑貳年。
    事  實
一、甲○○民國九十年四月十四日，在臺北縣中和市○○路○段
    二八號之東元車業有限公司（下稱東元公司），依動產擔保
    交易法附條件買賣之規定，以分期付款之方式購買車牌號碼
    為ＨＰＶ─一二一號之重型機車乙輛，約定總價金為新臺幣
    （下同）四萬五千三百二十元，為動產擔保交易之債務人。
    雙方約定除給付五千元為自備款外，其餘款項自九十年五月
    八日起，以一月為一期，共分十二期攤還，每期支付三千三
    百六十元，並約定機車存放地點為臺北縣新莊市○○街四二
    九巷二號七樓之一附近可得支配管領之處所，於價金未付清
    之前其所有權仍屬出賣人東元公司所有，甲○○僅得依約占
    有使用，不得任意遷移或為讓與、移轉、變賣、質押、典當
    等其他處分。詎甲○○明知其為動產擔保交易之債務人，竟
    於給付自備款五千元而取得上開機車後，即意圖為自己不法
    之利益，旋於同年四月十八日在臺北縣新莊市○○路不詳機
    車行以二萬元之價格出賣予王正裕，嗣僅依約繳納四期之分
    期價款後，即拒不給付所餘二萬餘元之車款，致債權人東元
    公司追索無著而受有損害。
二、案經東元公司訴由臺灣板橋地方法院檢察署檢察官偵查聲請
    簡易判決處刑。
    理  由
一、上前揭事實，業據被告甲○○於原審及本次審理中自白明確
    ，核與告訴代理人吳修束於偵查中之指述合致，堪信其自白
    應與事實相符。此外並有卷附分期付款附條件買賣契約書乙
    份、臺北市監理處九十四年三月四日北市監三字第○九四六
    ○六二三○○○號函附機車車籍查詢表、機車異動歷史查詢
    表與機車車主歷史查詢表各乙紙，及臺北區監理所板橋監理
    站九十四年三月七日北監板一字第○九四○○○○六五四號
    函所附汽機車過戶申請登記書二紙附卷可資佐證。是以本案
    事證已臻明確，被告犯行堪以認定。
二、核被告甲○○所為，係犯動產擔保交易法第三十八條之出賣
    動產擔保交易標的物罪。原審斟酌被告近十餘年來尚無犯罪
    紀錄，有臺灣高等法院被告前案紀錄表一份在卷可按，素行
    尚可，犯罪之動機、目的在於貪圖利益、犯罪手段、迄今積
    欠被害人東元公司之價金約二萬餘元、被告轉售所獲不法利
    益為二萬元暨其犯罪後坦承犯行之態度等一切情狀，量處拘
    役四十日，並諭知易科罰金之標準，其認事用法，核無不合
    ，量刑亦屬妥適。被告上訴狀上訴意旨辯陳伊僅係擔任本件
    分期付款附條件買賣之保證人，真正買受人實為劉俊慧云云
    ，而指摘原審判決有誤；惟依附分期付款附條件買賣契約書
    所示，其上立約人甲方（即買受人）署名為「甲○○」，被
    告於原審訊問時亦自承該署名為其親簽無訛（參原審卷第四
    十七頁），足證被告確為本件動產擔保交易之債務人，其空
    言否認而執前詞任加指摘，為無理由，應予駁回。
三、又被告未婚，有正當職業，上並有父母賴其扶養，此經被告
    陳明在卷，而其前因違反槍砲彈藥刀械管制條例案件，經本
    院以八十年度易字第七二一號判處有期徒刑二月確定，於八
    十二年七月十日以易科罰金執行完畢，此有臺灣高等法院被
    告前案紀錄表在卷足稽，其於上開有期徒刑執行完畢後，五
    年以內未曾受有期徒刑以上刑之宣告，因一時失慮偶罹刑章
    ，復已賠償告訴人之損失並達成和解，有告訴人提出之和解
    書乙份存卷可據，並經告訴人具狀撤回告訴，是其經此次偵
    審程序及刑之宣告後，應能知所警惕，信無再犯之虞，本院
    審酌其家庭狀況認對其所宣告之刑以暫不執行為適當，爰依
    刑法第七十四條第二款之規定併予宣告緩刑二年，以勵自新
    。
據上論斷，應依刑事訴訟法四百五十五條之一第一項、第三項、
第三百六十八條、第七十四條第二款，判決如主文。
本案經檢察官曾文鐘到庭執行職務。
中    華    民    國    95    年     6     月    8    日
                  刑事第十庭  審判長法  官  張  宏  節
                                    法  官  吳  幸  娥
                                    法  官  楊  博  欽
以上正本證明與原本無異
本件不得上訴
                                    書記官  李  慈  容
中    華    民    國    95    年     6     月    8    日
附錄本案論罪科刑法條全文：
動產擔保交易法第38條
  動產擔保交易之債務人，意圖不法之利益，將標的物遷移、出
  賣、出質、移轉、抵押或為其他處分，致生損害於債權人者，
  處三年以下有期徒刑、拘役或科或併科六千元以下之罰金。


司法院資訊處製作；財團法人民間司法改革基金會備份。
